臺灣嘉義地方法院刑事判決　　　　九十五年度訴字第五九四號
公　訴　人　臺灣嘉義地方法院檢察署檢察官
被　　　告　甲○○
　　　　　　　　　　七日生）
　　　　　　　　　　號
上列被告因偽造文書等案件，經檢察官提起公訴（九十五年度偵
字第三三二四號），因被告於本院準備程序中就被訴事實為有罪
之陳述，經本院合議庭裁定由受命法官獨任以簡式審判程序審理
判決如下：
    主  文
甲○○連續犯業務侵占罪，處有期徒刑柒月。估價單上偽造之「
惠」、「佩君」署押各壹枚均沒收。
    事實及理由
一、本件犯罪事實及證據除犯罪事實欄第一行所記載之「十月三
    十日」更正為「十一月初」、第八行所記載之「四十六萬五
    千二百七十七元」更正為「四十六萬五千八百八十二元」，
    證據欄所列之證人「江鳳貞」更正為「姜鳳貞」、並增列「
    被告甲○○於審判中之自白、中美菸酒有限公司會計帳務紀
    錄一紙」，附表一編號十七、十八之證據方法欄均補充「中
    美菸酒有限公司會計帳務紀錄」、合計更正為「四十六萬五
    千八百八十二」、附表三編號二十一之單位價額更正為「三
    百三十」、編號二十五之總額更正為「三百十五」、編號二
    十九之貨物名稱更正為「台啤」並補充「貨物名稱：金牌易
    、數量：七箱、單位價額：六百、總額：四千二百」外，均
    引用起訴書之記載。（如附件）
二、被告甲○○行為後，刑法業經修正公布，而於民國九十五年
    七月一日生效施行，其中：
（一）刑法第三十三條第五款有關罰金之最低數額部分，刑法分
      則編各罪所定罰金之貨幣單位原為銀元，修正前刑法第三
      十三條第五款規定：「罰金：（銀元）一元以上」，而銀
      元與新臺幣間之折算，依現行法規所定貨幣單位折算新臺
      幣條例規定，以銀元一元折算新臺幣三元；修正後刑法第
      三十三條第五款則規定：「罰金：新臺幣一千元以上，以
      百元計算之」；經比較修正前、後之規定，修正後刑法第
      三十三條第五款所定罰金之最低數額，較之修正前提高，
      自以修正前刑法第三十三條第五款規定有利於被告。
（二）刑法第五十六條連續犯之規定亦已刪除，則被告之犯行，
      因行為後新法業已刪除連續犯之規定，此刪除雖非犯罪構
      成要件之變更，但顯已影響行為人刑罰之法律效果，自屬
      法律有變更，比較新、舊法結果，以被告之行為時法律即
      舊法論以連續犯較有利於被告。
（三）修正後之刑法亦刪除第五十五條關於牽連犯之規定。本件
      被告所犯上開業務侵占、行使偽造私文書等罪具有牽連犯
      之關係，依修正前即行為時之規定，應從一重之業務侵占
      罪處斷；依修正後之刑法既已刪除牽連犯之規定，則所犯
      上述各罪應依數罪併罰之規定分論併罰。比較新舊法之規
      定，修正後之規定並非較有利於被告。
（四）綜上各修正內容，比較刑法修正前後規定結果，修正後之
      刑法規定未較修正前規定有利於被告，依刑法第二條第一
      項前段之規定，仍應依修正前規定論處。
三、核被告所為，係犯刑法第三百三十六條第二項之業務侵占及
    第二百十六條、第二百十條之行使偽造私文書罪。其偽造簽
    名之行為，均為偽造私文書之階段行為，又偽造私文書後復
    持以行使，其偽造之低度行為為行使之高度行為所吸收，均
    不另論罪。其上開數次業務侵占及二次行使偽造私文書之犯
    行，時間緊接，且犯罪構成要件相同，顯係基於概括犯意反
    覆為之，應依修正前刑法第五十六條規定，分別論以連續犯
    ，並各加重其刑。又其連續業務侵占與行使偽造私文書罪間
    ，有方法、目的之牽連關係，為牽連犯，應依修正前刑法第
    五十五條之規定，從一重之連續業務侵占罪處斷。爰審酌被
    告侵占之數額不低，惟犯後坦承犯行、表示悔悟之態度、高
    中畢業之教育程度、已離婚須扶養一女之生活狀況暨其犯罪
    之動機、目的、手段等一切情狀，量處如主文所示之刑。
四、至上開估價單上偽造之「惠」、「佩君」署押各一枚，均應
    依刑法第二百十九條之規定宣告沒收。
五、據上論斷，應依刑事訴訟法第二百七十三條之一第一項、第
    二百九十九條第一項前段、第三百十條之二、第四百五十四
    條第二項，刑法第二條第一項前段、第二百十六條、第二百
    十條、第三百三十六條第二項、第二百十九條，修正前刑法
    第五十五條、第五十六條，刑法施行法第一條之一第一項、
    第二項前段，判決如主文。
本案經檢察官邱美英到庭執行職務。
中　　華　　民　　國　九十六　年　  一　　月  二十九　日
                  刑事第四庭　法　官　吳育霖
上列正本證明與原本無異。
如不服本判決，應於判決送達後10日內向本院提出上訴狀（應附
繕本）。告訴人或被害人如對於本判決不服者，應具備理由請求
檢察官上訴，其上訴期間之計算係以檢察官收受判決正本之日期
為準。
中　　華　　民　　國　九十六　年　  一　　月  二十九　日
                              書記官  林金福
附錄法條：
中華民國刑法第210條
（偽造變造私文書罪）
偽造、變造私文書，足以生損害於公眾或他人者，處5年以下有
期徒刑。
中華民國刑法第216條
（行使偽造變造或登載不實之文書罪）
行使第210條至第215條之文書者，依偽造、變造文書或登載不實
事項或使登載不實事項之規定處斷。
中華民國刑法第336條
（公務公益侵占罪、業務侵占罪）
對於公務上或因公益所持有之物，犯前條第1項之罪者，處1年以
上7年以下有期徒刑，得併科5千元以下罰金。
對於業務上所持有之物，犯前條第1項之罪者，處6月以上5年以
下有期徒刑，得併科3千元以下罰金。
前二項之未遂犯罰之。
